# Acta 22/03/2025

![Portada](../../images/Infantem.png)

**Fecha:** 22 de marzo de 2025
**Hora de inicio:** 16:00
**Lugar:** Reunión virtual
**Grupo 8:** Infantem
**Sprint 2**

_Acta generada mediante la IA de chatgpt a partir la trasncripcion generada en la reunion en teams. Se ha realizado una posterior revision para la busqueda de posibles incoherencias en el contenido del acta._

## Integrantes del Grupo

<div style="display: flex; justify-content: space-between; gap: 2px;">
  <div>
    <ul style="padding-left: 0; list-style: none;">
      <li>Álvaro Jiménez Osuna</li>
      <li>Ángela López Oliva</li>
      <li>Antonio Jiménez Ortega</li>
      <li>Daniel del Castillo Piñero</li>
      <li>David Fuentelsaz Rodríguez</li>
      <li>David Vargas Muñiz</li>
      <li>Enrique García Abadía</li>
      <li>Felipe Solís Agudo</li>
      <li>Javier Santos Martín</li>
    </ul>
  </div>

<div>
    <ul style="padding-left: 0; list-style: none;">
      <li>Javier Ulecia García</li>
      <li>José García de Tejada Delgado</li>
      <li>Jose Maria Morgado Prudencio</li>
      <li>Josué Rodríguez López</li>
      <li>Lucía Noya Cano</li>
      <li>Luis Giraldo Santiago</li>
      <li>Miguel Galán Lerate</li>
      <li>Paula Luna Navarro</li>
    </ul>
  </div>
</div>

## Índice

- [Colaboradores del documento](#colaboradores-del-documento) 
- [Feedback de los Profesores](#1-feedback-de-los-profesores)  
- [Avances Realizados](#2-avances-realizados)  
- [Tareas y Expectativas para el Próximo Control](#3-tareas-y-expectativas-para-el-próximo-control)  
- [Organización del Trabajo](#4-organización-del-trabajo)  
- [Cierre de la reunión](#cierre-de-la-reunión)  

## Colaboradores del documento

- **Luis Giraldo Santiago**
  - Creó la plantilla de las actas
- **Creacion del acta:**
  - Enrique García Abadía
- **Asistentes:** Felipe Solís Agudo, Enrique García Abadía, Josué Rodríguez López, Daniel del Castillo Piñero, Álvaro Jiménez Osuna, Paula Luna Navarro, Javier Santos Martín

## 1. Feedback de los Profesores

- Se destacó que la presentación fue bien recibida sin comentarios negativos significativos.
- Se recomendó centrar la parte premium en dietas personalizadas para bebés, dado que los usuarios están dispuestos a pagar por este tipo de servicios.
- Se mencionó la importancia de calcular los costos de nutricionistas y otros aspectos futuros.
- Se sugirió mejorar la sección de costes, incluyendo costos de adquisición de clientes y su ciclo de vida.
- El storyboard fue bien recibido, aunque se pidió incluir cifras más concretas.
- La presentación de la parte legal fue extensa, se recomendó sintetizarla.
- Se mencionó la importancia de incluir en la presentación el uso de inteligencia artificial.
- Se sugirió mejorar la representación visual del rendimiento individual del equipo con gráficas más claras.
- Se pidió mantener homogeneidad en las fotos del equipo.

## 2. Avances Realizados

- **Pago:** Se confirmó que el sistema de pago está funcionando correctamente y sólo falta integrarlo en el frontend.
- **Testing:** Se han realizado pruebas básicas con Selenium. Se recomienda no complicar demasiado las pruebas en frontend y enfocarse más en backend.
- **Refactorización:** Se mencionó la aplicación de patrones de diseño para mejorar la estructura del código.
- **Usuarios piloto:** Se reportó un aumento a 19 usuarios pilotos. Se mencionó la importancia de recopilar más datos.
- **Correcciones en la presentación:** Se identificaron errores menores (falta de ortografía, redacción de algunos términos).

## 3. Tareas y Expectativas para el Próximo Control

- **Aspectos legales:** Implementación de un sistema que asegure que los usuarios aceptan los términos de uso. Se incluirá un botón de "Acepto los términos y condiciones" en el registro.
- **Pricing:** Explicitar claramente los costos, tanto para usuarios como para inversores.
- **Análisis financiero:** Incluir proyecciones detalladas de ingresos y gastos a 2 años vista.
- **Retrospectiva del sprint:** Incluir gráficas de rendimiento del equipo con nombre de cada miembro.
- **Planificación del Sprint 3:** Definir objetivos y tareas a desarrollar en la siguiente fase.
- **Seguridad:** Explicar medidas implementadas para proteger la información de los usuarios y garantizar la seguridad de la aplicación.
- **Storyboards:** Crear versiones específicas para clientes, inversores y usuarios.
- **Acuerdo con usuarios piloto:** Incluir documento formal con términos claros.
- **Changelog en GitHub:** Explorar la implementación de un registro de cambios para facilitar la revisión de los avances.

## 4. Organización del Trabajo

- Se estableció que Josué y David revisarán las validaciones y testing en backend.
- Javier y Felipe trabajarán en la publicidad y en la implementación de mejoras visuales.
- Se priorizará el despliegue actualizado y la recolección de feedback de usuarios piloto.
- Se definirá un plan de acción para completar los cambios requeridos en la siguiente presentación.

---

**Cierre de la reunión:**
La sesión finalizó con un consenso sobre las prioridades y asignación de tareas. Se programó una revisión a mediados de la próxima semana para evaluar avances y realizar ajustes necesarios.

